【裁判字號】    99,交抗,1524
【裁判日期】    990716
【裁判案由】    違反道路交通管理處罰條例
【裁判全文】
臺灣高等法院交通事件裁定            99年度交抗字第1524號
抗  告  人
即受處分人  甲○○
上列抗告人即受處分人因違反道路交通管理處罰條例案件，不服
臺灣宜蘭地方法院中華民國99年6 月7 日所為裁定（99年度交聲
字第39號），提起抗告，本院裁定如下：
    主  文
抗告駁回。
    理  由
一、按汽車臨時停車時，橋樑、隧道、圓環、障礙物對面、鐵路
    平交道、人行道、行人穿越道、快車道等處，不得臨時停車
    ；又汽車駕駛人停車時，在禁止臨時停車處所停車者，處新
    臺幣（下同）600 元以上1,200 元以下罰鍰，道路交通安全
    規則第111 條第1 項第1 款、道路交通管理處罰條例第56條
    第1 項第1 款分別定有明文。
二、經查：（一）本件抗告人即受處分人甲○○（簡稱抗告人）
    於民國（下同）98年12月29日8 時26分許，將其所有之車牌
    號碼565-QFA 號輕型機車，停放在宜蘭縣羅東鎮○○路○ 段
    與光榮路口，為警掣單舉發「在禁止臨時停車處所停車」之
    違規，有舉發違反道路交通管理事件通知單、交通部公路總
    局臺北區監理所宜蘭監理站宜監字第裁43-QQ0000000號違反
    道路交通管理事件裁決書在卷可稽（參原審卷第25頁、第8
    頁）；（二）證人即舉發員警陳博文於原審證稱：「98年12
    月29日8 時26分，我當時是執行交通稽查及巡邏勤務，當時
    我到宜蘭縣羅東鎮○○路○ 段與光榮路口時，因為該處路口
    兩側都是人行道並且有公告禁止停車，所以我們就把兩側停
    放在人行道上的所有機車拍照逕行舉發。」、「（提示原審
    卷第16頁照片，此照片是否你於98年12月29日8 時26分在宜
    蘭縣羅東鎮○○路○ 段與光榮路口所拍的照片？）是，當時
    車號565-QFA 機車就是停在該路口的人行道上。」等語（參
    原審卷第34頁），並有證人陳博文當庭繪製之位置圖、上開
    違規機車採證照片1 張、「本處人行道嚴禁停放車輛，違規
    者逕行拖吊」之傳藝路3 段禁止停車告示牌照片2 張附卷可
    稽（參原審卷第16頁、第20頁、第38頁），參諸證人陳博文
    係依法執行職務之公務員，與抗告人間素不相識、無宿怨嫌
    隙，自無甘冒偽證罪刑責之風險，而設詞構陷抗告人之理，
    其證言自堪採信；（三）卷附採證照片上雖未顯示拍攝日期
    ，惟證人陳博文於原審已證述：「當時舉發本案所使用的相
    機，我並沒有設定顯示出拍攝的日期，且即便有顯示拍攝日
    期，還是有人會質疑顯示日期是偽造的，況且從照片就很清
    楚抗告人有違規停車的事實。」等語明確（參原審卷第35頁
    ）。是抗告人於原審辯稱因採證照片上未顯示日期，伊並無
    印象為警掣單舉發當日確有將上開機車停放違規處所等語，
    係卸責之詞，不足採信。綜上所述，抗告人確有於上開時、
    地將上開機車停放於宜蘭縣羅東鎮○○路○ 段與光榮路口人
    行道之禁止臨時停車處所之違規行為。
三、原審認原處分機關依據道路交通管理處罰條例第56條第1 項
    第1 款之規定，裁處抗告人罰鍰600 元，於法有據，而駁回
    抗告人異議之聲明，經核並無違誤。抗告人抗告意旨以：（
    一）證人陳博文證稱取締之交通違規事件眾多，在採證照片
    無日期佐證之情形下，舉發日期恐有錯誤之虞，且該照片並
    無交通號誌或標線顯示上開機車確有停放於禁止臨時停車之
    處所，是該照片如何作為證據？（二）依據道路交通管理處
    罰條例第90條規定：違反本條例之行為，自行為成立之日起
    ，逾三個月不得舉發。本件因上開採證照片上並無科學儀器
    取得之客觀違規日期，僅憑員警片面之詞，無從認定本件違
    規行為尚在3 個月舉發期限內，而指摘原審裁定不當。惟查
    ，交通員警掣單舉發違反道路交通管理處罰條例所列之違規
    事實，本質上為行政處分，係公務員基於職務上權力，依法
    就特定之具體事件所為具公法上效果之單方行政行為，基於
    公務員為公法上行為具有公信力之原則，該行政行為當可被
    推定為真正。此項公信原則，乃立法者賦予行政機關制定違
    反道路交通事件統一裁罰標準及處理細則，使執勤警員得當
    機處分，以維護交通秩序、安全之行政目的。本件舉發員警
    陳博文既於原審法院結證稱當日舉發違規車輛情節明確，並
    以證人身份，於法院時就親身經歷提供不可替代之證明方法
    ，堪認行政機關已就抗告人應受處罰之違法行為負相當之證
    明。抗告人所指警員之舉發有誤，惟並未提出具體事證以供
    調查，亦未提出任何證據證明本件執勤警員確有捏造事實違
    法取締之情事，故警員本其維護交通秩序、安全職責所為之
    本件舉發，自應受到合法、正確之推定。則依證人陳博文於
    原審詳述舉發過程，並當庭親繪上開機車違規位置圖、提出
    上開機車違規停放路段之傳藝路3 段禁止停車公告照片，及
    抗告人自承上開機車均由其騎乘之事實以觀，本件員警檢舉
    抗告人違規停車之時間及地點，自非全然無據，憑空捏造，
    是縱令採證照片上並無記載正確時間，仍無礙於抗告人違規
    事實之認定，舉發機關於上開違規行為發生後之3 個月內即
    於99年1 月12日（參原審卷第25頁舉發違反交通管理事件通
    知單填單日期），依採證照片逕行舉發違規，符合道路交通
    管理處罰條例第7 條之2 第1 項第7 款規定之以科學儀器取
    得證據資料者得逕行舉發要件，原處分機關乃依法裁罰抗告
    人，其程序亦無不合之處。綜上所述，本件抗告人要係就原
    審法院依職權已經審酌之事項，重覆爭執，無法推翻原審裁
    定之適法性，所提抗告為無理由，應予駁回。
據上論結，應依道路交通案件處理辦法第26條，刑事訴訟法第41
2條，裁定如主文。
中    華    民    國    99    年    7     月    16    日
                  刑事第十九庭  審判長法  官  鄧振球
                                      法  官  彭幸鳴
                                      法  官  潘翠雪
以上正本證明與原本無異。
不得再抗告。
                                      書記官  陳嘉文
中    華    民    國    99    年    7     月    19    日

司法院資訊處製作；財團法人民間司法改革基金會備份。
